# 关于政府划拨股权的处理

提问人：Anne0103 时间：2022-12-13 11:46:53
陈版主
您好,对于政府无偿划拨的股权,被划出企业的净资产为负数,划入方在对被划出企业的债务不需要额外承担责任的情况下?
问题:1、划入方对被划出方参考同一控制下企业合并处理，即在合并报表层面依次冲抵资本公积、留存收益； 2 、对被划拔企业不合并期初财务报表。

回答人：chenyiwei
1 、在划入方在对被划出企业的债务不需要额外承担责任的情况下，长期股权投资入账价值为零。
2 、需考虑该事项对划入方而言是否构成同一控制下合并。如果构成同一控制下合并的，则需追溯重述合并报表的前期比较数据。